臺灣臺中地方法院刑事判決　　　　　　　　　　　　九十一年度易字第一一七七號
　　公　訴　人　臺灣臺中地方法院檢察署檢察官
　　被　　　告　乙○○
右列被告因違反保護令等案件，經檢察官聲請簡易判決處刑（九十一年度偵字第三六
四一號），本院認不宜以簡易判決處刑（九十一年度中簡字第五七二號），改依通常
程序審理，判決如左：
    主  文
乙○○連續違反法院依家庭暴力防治法第十五條所為禁止實施家庭暴力行為、命遷出
住居所之裁定，處有期徒刑陸月，如易科罰金，以佰元折算壹日。
    事  實
一、乙○○與甲○○係夫妻關係，為家庭暴力防治法第三條第一款所規定之家庭成員
    。乙○○前因於民國九十年七月二日在臺中市○區○○路與合作街口以蒸籠毆打
    其女張倫綺使之身體致受有傷害，且過去多次以三字經辱罵甲○○，經甲○○向
    本院聲請核發民事暫時保護令，經本院於九十年九月二十四日核發九十年度暫家
    護字第一八二號民事暫時保護令，裁定令乙○○不得對甲○○實施身體或精神上
  不法侵害之行為，以及不得直接或間接對於甲○○為騷擾行為，且應在九十年十
    月一日前遷出臺中市○○路三七六巷四三號甲○○之住所，並應最少遠離甲○○
    住居所即臺中市○○路三七六巷四三號、甲○○工作場所即臺中市○○路、合作
    街口甲○○經營之彰化肉圓攤位二百公尺等情。本院復於九十年十一月十九日核
    發九十年度家護字第八九六號通常保護令，裁定令乙○○不得對甲○○實施身體
    或精神上不法侵害之行為，以及不得直接或間接對於告訴人為騷擾行為，且應在
    九十年十二月二十日前遷出臺中市○○路三七六巷四三號甲○○之住所，並應最
    少遠離甲○○住居所即臺中市○○路三七六巷四三號、甲○○工作場所即臺中市
    ○○路、合作街口甲○○經營之彰化肉圓攤位二百公尺。詎乙○○收悉上開保護
    令後，即基於違反保護令之概括犯意，竟自九十年十月二十五日晚間九時許收悉
    暫時保護令後，即未遷出臺中市○○路三七六巷四三號住居所，嗣基於普通傷害
    之概括犯意，連續先於九十一年二月二十日凌晨三時許，在臺中市○○路、合作
    街口甲○○經營之彰化肉圓攤位，以甲○○所有之大湯匙、鍋子等物毆打甲○○
    ，復於同日凌晨五時許，在臺中市○○路三七六巷四三號住處持家中煙灰缸毆打
    甲○○，致甲○○受有右耳紅斑、右耳后裂傷一．八Ｘ０．二公分及右脣瘀青八
    Ｘ五公分之傷害，而連續違反本院所為之上開民事暫時保護令及通常保護令。
二、案經甲○○訴由臺中市警察局第三分局報請臺灣臺中地方法院檢察署檢察官聲請
    以簡易判決處刑，本院改依通常程序審理。
    理  由
一、訊據被告乙○○固坦承與告訴人甲○○係夫妻關係及有收受保護令並知悉其內容
    等事實，惟矢口否認有何違反民事保護令及傷害告訴人之情事，辯稱：其依照保
    護令內容遷出臺中市○○路住處後，只有在九十一年二月二十一日早上回到上開
    住處拿個人衣物，當家中並沒有人，其遂先在家中洗澡，想洗完澡後拿取個人衣
    物後離去，結果警察就來了，且其並未至臺中市○○路及合作街口彰化肉圓攤位
    找告訴人及毆打她云云。經查，被告收悉保護令後並未遷出臺中市○○路三七六
    巷四三號住處，且至臺中市○○路及合作街口彰化肉圓攤位及上開住處毆打告訴
    人等犯罪事實業據告訴人甲○○指訴綦詳，核與證人即被告之子張竣凱於本院審
    理中證述情節大致相符，而告訴人甲○○受有右耳紅斑、右耳后裂傷一．八Ｘ０
    ．二公分及右脣瘀青八Ｘ五公分之傷害，致傷原因為鈍挫傷、擦挫傷等情，有行
    政院衛生署臺中醫院驗傷診斷書一紙在卷可憑，又本院於九十年九月二十四日核
    發九十年度暫家護字第一八二號民事暫時保護令，裁定令被告乙○○不得對告訴
    人甲○○實施身體或精神上不法侵害之行為，以及不得直接或間接對於告訴人為
    騷擾行為，且應在九十年十月一日前遷出臺中市○○路三七六巷四三號告訴人甲
    ○○之住所，並應最少遠離告訴人甲○○住居所即臺中市○○路三七六巷四三號
    、告訴人甲○○工作場所即臺中市○○路、合作街口告訴人甲○○經營之彰化肉
    圓攤位二百公尺。本院復於九十年十一月十九日核發九十年度家護字第八九六號
    通常保護令，裁定令被告乙○○不得對告訴人甲○○實施身體或精神上不法侵害
    之行為，以及不得直接或間接對於告訴人為騷擾行為，且應在九十年十二月二十
    日前遷出臺中市○○路三七六巷四三號告訴人甲○○之住所，並應最少遠離告訴
    人甲○○住居所即臺中市○○路三七六巷四三號、告訴人甲○○工作場所即臺中
    市○○路、合作街口告訴人甲○○經營之彰化肉圓攤位二百公尺一節，此有本院
    九十年度暫家護字第一八二號暫時保護令、九十年度家護字第八九六號通常保護
    令各一份在卷可參，而被告前確已曾收受上開民事通常保護令且知悉其內容等情
    ，業據被告供明在卷，並有臺中市警察局第三分局保護令執行紀錄表影本一份附
    卷可證，足徵上開保護令已由被告收受知悉。被告既已收受本院民事保護令，且
    知悉其內容，竟未依保護令規定遷出住居所、遠離住居所、及告訴人之工作場所
    ，且至告訴人工作場所即臺中市○○路、合作街口甲○○經營之彰化肉圓攤位及
    臺中市○○路三七六巷四三號住居所毆打告訴人，綜上所述，本件事證明確，被
    告犯行堪以認定，應予依法論科。
二、查被告與告訴人係夫妻關係，為家庭暴力防治法第三條第一款所定之家庭成員。
    核被告所為，係犯家庭暴力防治法第五十條第一、三、四款之違反保護令罪及刑
    法第二百七十七條第一項普通傷害罪。被告違反本院依家庭暴力防治法第十三條
    、第十五條所為之上開裁定，其中(1)被告自九十年十月二十五日晚間九時許收受
    暫時保護令後，即未遷出臺中市○○路三七六巷四三號住居所之犯行，並於九十
    一年二月二十日凌晨五時許，在臺中市○○路三七六巷四三號住處持煙灰缸毆打
    告訴人之犯行，係犯家庭暴力防治法第五十條第一、三款之違反保護令罪及刑法
    第二百七十七第一項普通傷害罪。然因其拒未遷出、暴力毆打等行為係違反同一
    保護令上所禁止之數款行為，故仍只論以一違反保護令罪。(2)被告於九十一年二
    月二十日凌晨三時許，在臺中市○○路、合作街口告訴人經營之彰化肉圓攤位，
    以告訴人所有之大湯匙、鍋子等物毆打告訴人，係犯家庭暴力防治法第五十條第
    一、四款之違反保護令罪及刑法第二百七十七第一項普通傷害罪。被告未遠離告
    訴人工作場所並其在人工作場所暴力毆打告訴人之犯行，該次犯行亦係違反同一
    保護令上所禁止之數款行為，故仍只論以一違反保護令罪。被告上開(1)(2)之違反
    保護令之犯行，時間緊接，所犯犯罪構成要件相同罪名，顯係基於概括犯意反覆
    為之，應依連續犯之規定，從一重論以情節較重之違反家庭暴力防治法第五十條
    第一款、第三款之違反保護令一罪，並加重其刑。又被告二次毆傷告訴人之犯行
    ，時間緊接，觸犯構成要件相同，顯係基於概括之犯意反覆為之，為連續犯，爰
    依刑法第五十六條之規定以一罪論，並依法加重其刑。而上開連續傷害犯行與上
    開連續違反保護令之犯行，屬想像競合犯，應從一重以家庭暴力防治法第五十條
    第一款、第二款之違反保護令罪處斷。又公訴人雖未引用被告違反家庭暴力防治
    法第五十條第四款之犯行，惟犯罪事實欄業已敘及被告至告訴人經營之攤位處即
    其工作場所毆打告訴人，此部分事實應認業已經檢察官起訴，本院自得併予審酌
    ，併此敘明。爰審酌被告漠視保護令所為之禁止行為，未思改善家庭關係，復有
    本件家庭暴力行為等違反保護令之犯行，且狡言卸責，未見有何悔意，犯後態度
    欠佳等一切情狀，量處如主文所示之刑，並諭知易科罰金之折算標準，以資懲儆
    。另被告用以毆打告訴人之大湯匙、鍋子係告訴人所有，雖為犯罪所用之物，然
    非被告所有，另被告用以毆打告訴人之煙灰缸係被告及告訴人住處之物品，尚無
    實據係被告所有之物，且未均扣案，自無從為沒收之諭知，附此敘明。
三、又公訴人認被告有犯家庭暴力防治法第五十條第二款即違反禁止直接或間接騷擾
    、接觸、通話或其他聯絡行為云云，惟就檢察官聲請簡易判決處刑書之記載，並
    未論及被告如何直接或間接騷擾、接觸、通話或其他連絡行為，且被告未依保護
    令遷出住居所、至告訴人工作場所毆打告訴人之家庭暴力行為，係已規定於家庭
    暴力防治法第五十條第一、三、四款，而上開行為更非家庭暴力防治法第五十條
    第二款規範之「連絡行為」，公訴人顯係誤會被告未依保護令遷出住居所、至告
    訴人工作場所毆打告訴人之家庭暴力行為，係犯家庭暴力防治法第五十條第二款
    即違反禁止直接或間接騷擾、接觸、通話或其他連絡行為。此外，本院復查無被
    告有何聯絡行為可言，公訴人認被告涉犯家庭暴力防治法第五十條第二款之違反
    保護令之罪，誠屬無據。是就此部分犯行無從證明，惟被告係違反同一保護令上
    所禁止之數款行為，故仍只論以一違反保護令罪，本院就此部分自不另為無罪之
    諭知。
據上論斷，應依刑事訴訟法第四百五十二條、第二百九十九條第一項前段，家庭暴力
防治法第五十條第一、三、四款，刑法第十一條前段、第五十六條、第二百七十七條
第一項、第五十五條、第四十一條第一項前段，罰金罰鍰提高標準條例第一條前段、
第二條，判決如主文。
中      華      民      國      九十一      年    七    月    二十六    日
                                    臺灣臺中地方法院刑事第二庭
                                        法  官  陳  葳
右正本證明與原本無異。
如不服本判決，應於收受本判決後十日內向本院提出上訴書狀，其未敘述上訴理由者
，並得於提起上訴後十日內向本院補提理由書狀（均須按他造當事人之人數附繕本）
「切勿逕送上級法院」。
                                        書記官
中      華      民      國      九十一      年    七    月    二十六    日
附錄法條：
家庭暴力防治法第五十條：
違反法院依第十三條、第十五條所為之下列裁定者，為本法所稱之違反保護令罪，處
三年以下有期徒刑、拘役或科或併科新臺幣十萬元以下罰金：
一、禁止實施家庭暴力行為。
二、禁止直接或間接騷擾、接觸、通話或其他連絡行為。
三、命遷出住居所。
四、遠離住居所、工作場所、學校或其他特定場所。
五、命完成加害人處遇計畫：戒癮治療、精神治療、心理輔導或其他治療、輔導。
